【裁判字號】    97,易,2229
【裁判日期】    970825
【裁判案由】    竊盜等
【裁判全文】
臺灣板橋地方法院刑事判決              97年度易字第2229號
公  訴  人  臺灣板橋地方法院檢察署檢察官
被      告  甲○○
                  （另案於臺灣臺北監獄臺北分監執行中）
上列被告因竊盜等案件，經檢察官提起公訴（97年度偵字第1761
4 號），本院以簡式審判程序審理，判決如下：
    主  文
甲○○結夥三人以上，攜帶兇器竊盜，累犯，處有期徒刑拾月。
又收受贓物，累犯，處有期徒刑伍月。應執行有期徒刑壹年貳月
。
    事實及理由
一、本件係依刑事訴訟法第273 條之1 第1 項規定，以簡式審判
    程序審理，合先敘明。
二、犯罪事實：
(一)、甲○○前曾因詐欺案件，經臺灣臺北地方法院以95年度簡字
    第1125號判處有期徒刑6 月確定，又因竊盜案件，經同法院
    以95年度易字第1922號判處有期徒刑8 月確定，嗣均經減刑
    後，裁定應執行有期徒刑6 月，於96年3 月13日縮刑期滿執
    行完畢。
(二)、詎朱某仍未見悔悟，夥同「陳建宏」（真實姓名年籍不詳）
    及年籍不詳之成年男子共3 人，基於意圖為自己不法所有之
    犯意聯絡，於97年5 月27日3 時許，在臺北縣三重市○○○
    路60巷6 號前，由該年籍不詳之成年男子把風，由甲○○及
    「陳建宏」持客觀上可為兇器使用具殺傷力之Ｔ字型扳手及
    螺帽套筒（未據扣案）共同拆卸竊取乙○○所有停放該處之
    車號639-CGA 號重型機車避震器2 支（型號分別為N527及N5
    28號），得手後交由甲○○於同日下午，在雅虎奇摩拍賣網
    站上以「evo7 wrx2003」帳號標售前開避震器，乙○○遂於
    同日上網瀏覽發現報警，經警循網路賣家帳號查悉（犯罪事
    實一部分）。
(三)、另朱某明知「陳建宏」持有之RRGS機車避震器2 支（型號：
    N347及N348）係「陳建宏」夥同年籍不詳之成年男子於同年
    6 月6 日2 時許，在臺北縣新莊市○○路137 巷口自不詳機
    車拆卸竊盜而來之贓物，仍於同日4 時許，在臺北縣新莊市
    「鴻金寶ＫＴＶ」前，受「陳建宏」委託上網販賣前開避震
    器而予以收受。嗣因警查悉帳號位址，持搜索票於97年6 月
    6 日16時許，至臺北縣三重市○○○街120 號5 樓實施搜索
    查獲，並起出上開型號N347及N348號避震器2 支（犯罪事實
    二部分）【本院按：警方於搜索時，並查扣得如附表所示之
    物件，詳如下述說明。】。案經臺北縣政府警察局移由臺灣
    板橋地方法院檢察署檢察官偵查起訴。
三、證據：
(一)、被告甲○○於警、偵訊暨本院自白。
(二)、被害人乙○○於警詢指述。
(三)、贓物認領保管單1 件、避震器售後服務保證卡、存摺影本、
    託運單、網頁資料、通聯調閱查詢單、帳號IP資料、現場照
    片等可為佐證。
(四)、扣案如附表所示之相關物件。
四、核被告甲○○所為，係犯刑法第321 條第1 項第3 款、第4
    款之加重竊盜罪；同法第349 條第1 項之收受贓物罪；被告
    甲○○就如上所犯之竊盜罪部分，與真實姓名年籍不詳之「
    陳建宏」及年籍不詳之成年男子共3 人間，有犯意聯絡暨行
    為分擔，均為共同正犯。而被告甲○○所犯如上2 罪，犯意
    個別、行為互殊，要件亦異，為數罪，應予分論併罰。又被
    告前有如上所述犯罪執行完畢之紀錄，有本院97年7 月30日
    查悉之臺灣高等法院被告前案紀錄表在卷可稽，是其於受有
    期徒刑之執行完畢後5 年內，故意再犯本件有期徒刑以上之
    刑之2 罪，均為累犯，應均依法加重其刑。爰審酌被告前有
    財產犯罪紀錄之素行，其犯罪動機、目的、所用手段方式，
    所竊取財物價值，被害人所受損害，及被告係國中肄業之智
    識程度（見警詢筆錄記載），暨其犯後坦承犯行之態度等一
    切情狀，酌情分別量處如主文所示之刑，並定其應執行刑。
    扣案如附表所示之物件，雖為被告所有，然與本件犯行等，
    查無密接關聯或查非其所有，且公訴人亦未於本件為沒收之
    聲請，本院認應不為沒收之宣告，附此敘明。
據上論斷，應依刑事訴訟法第273 條之1 第1 項、第299 條第1
項前段、第310 條之2 、第454 條，刑法第321 條第1 項第3 、
4 款、第349 條第1 項、第47條第1 項、第51條第5 款，刑法施
行法第1 條之1 ，判決如主文。
本案經檢察官吳文正到庭執行職務。
中    華    民    國    97    年    8     月    25    日
                        刑事第5 庭法  官  黎錦福
上列正本證明與原本無異。
如不服本判決，應於判決送達後10日內敘明上訴理由，向本院提
出上訴狀（應附繕本），上訴於臺灣高等法院。
                                  書記官  蔡麗春
中    華    民    國    97    年    8     月    25    日
附表：
┌───┬───────┬───┬──────────────┐
│編號  │品名種類型號  │數量  │備      註     欄           │
├───┼───────┼───┼──────────────┤
│ 一   │竊盜工具：    │      │保管單字號：97年度保字第5207│
│      │1、雙頭扳手、 │      │號；移送文號：北縣警刑大字第│
│      │  三叉套筒扳手│      │0000000000號。              │
│      │  、尖嘴鉗、活│      │                            │
│      │  動扳手、活動│      │                            │
│      │  伸縮鉗子。  │各1 支│                            │
│      ├───────┼───┤                            │
│      │2、起子。     │1 套7 │                            │
│      │              │支    │                            │
├───┼───────┼───┼──────────────┤
│ 二   │RRGS後避震器（│各1支 │同                       上 │
│      │編號：N347、N3│      │                            │
│      │48 ）         │      │                            │
├───┼───────┼───┼──────────────┤
│ 三   │行動電話（GEO │各1支 │同                       上 │
│      │、TOYO；均無SI│      │                            │
│      │M 卡）、NOKIA │      │                            │
│      │（含SIM卡1 片 │      │                            │
│      │）            │      │                            │
├───┼───────┼───┼──────────────┤
│ 四   │郵政儲金簿    │1本   │同                       上 │
│      │（000000000000│      │（三重忠孝路郵局、戶名：郭菊│
│      │05）          │      │）                          │
├───┼───────┼───┼──────────────┤
│ 五   │郵政金融卡（24│1張   │同                       上 │
│      │000000000000）│      │                            │
└───┴───────┴───┴──────────────┘
附錄本案論罪科刑法條全文：
中華民國刑法第321條
（加重竊盜罪）
犯竊盜罪而有左列情形之一者，處六月以上、五年以下有期徒刑
：
一、於夜間侵入住宅或有人居住之建築物、船艦或隱匿其內而犯
    之者。
二、毀越門扇、牆垣或其他安全設備而犯之者。
三、攜帶兇器而犯之者。
四、結夥三人以上而犯之者。
五、乘火災、水災或其他災害之際而犯之者。
六、在車站或埠頭而犯之者。
前項之未遂犯罰之。
中華民國刑法第349條
（普通贓物罪）
收受贓物者，處3 年以下有期徒刑、拘役或5 百元以下罰金。搬
運、寄藏、故買贓物或為牙保者，處5 年以下有期徒刑、拘役或
科或併科1 千元以下罰金。
因贓物變得之財物，以贓物論。


司法院資訊處製作；財團法人民間司法改革基金會備份。
